最高法院刑事判決　　　　　　　　　　　　　　　　八十七年度台上字第六○○號
　　上　訴　人　甲　○
右上訴人因違反森林法案件，不服台灣高等法院中華民國八十六年十一月二十四日第
二審判決（八十六年度上訴字第四○九八號，起訴案號：台灣士林地方法院檢察署八
十六年度偵字第三五二號），提起上訴，本院判決如左：
    主  文
上訴駁回。
    理  由
按刑事訴訟法第三百七十七條規定，上訴於第三審法院，非以判決違背法令為理由，
不得為之。是提起第三審上訴，應以原判決違背法令為理由，係屬法定要件。如果上
訴理由狀並未依據卷內訴訟資料，具體指摘原判決不適用何種法則或如何適用不當，
或所指摘原判決違法情事，顯與法律規定得為第三審上訴理由之違法情形，不相適合
時，均應認其上訴為違背法律上之程式，予以駁回。本件上訴意旨略稱：(一)、森林法
第五十一條第一項之犯行，必須行為人明知為他人森林，仍在其上墾植或設置工作物
，始得成立。上訴人甲○自民國三十年間起向財政部國有財產局承租坐落台北市○○
區○○段一小段第三五五地號土地，因該地號土地與同地段第三五六地號土地相鄰，
國有財產局未曾派員至承租地點確定界標，故上訴人不知貨櫃放置已踰越承租範圍，
實欠缺明知之犯罪要件，自不該當該條之罪責。再依財政部國有財產局台財產三字第
八六○三○四三九號函，台北市士林地政事務所士地二字第八六六一五○八○○○號
函所載內容，國有財產局曾於八十四年八月九日派員至上開三五五地號上之中興路六
之一號建物及鐵架棚占用面積範圍做現場鑑界，但並未就該地號土地全部鑑界，上訴
人實無從得悉貨櫃係置放於他人土地上，益證上訴人無犯罪故意。(二)、原判決依據所
謂上訴人初供為有罪判決之唯一證據，惟上訴人之初供並無供稱知道貨櫃放置地點係
他人土地，且於偵查中供稱：「（問：三五六地號土地是否國有地有無意見）我原不
知道」，第一審仍未訊及上訴人是否知悉貨櫃放置地點係國有土地，可見上訴人始終
無供承知道該三五六地號為國有土地。原判決所謂之案重初供事實上並無依據，其所
為認定，有判決違背證據法則之違法等語。
惟查證據之證明力由法院自由判斷之，為刑事訴訟法第一百五十五條第一項所明定，
此項自由判斷職權之行使，苟係基於普通日常生活之經驗，而非違背客觀上應認為確
實之定則者，即屬合於經驗法則，不容當事人任意指摘。原判決依憑上訴人於警訊時
、偵查中及第一審審理時之供述，卷附照片、台北市士林地政事務所土地複丈成果圖
、台北市政府建設局八十六年一月二十七日北市建五字第○二八二○號函及土地登記
簿謄本等相關證據，予以綜合判斷，因而維持第一審論處上訴人於他人保安林內擅自
設置工作物罪刑之判決，駁回其在第二審之上訴，已詳予說明其所憑之證據及其認定
之理由。復說明上訴人所辯不知所設置之工作物係在他人之土地，無犯罪之故意云云
，係事後飾卸之詞，不足採信。所為論斷均有卷存資料可資覆按，從形式上觀察，並
無所謂違背法令之情形存在。復按上訴人於警訊中供稱：「（台北市○○區○○段一
小段三五六號之國有保安林遭人違規設置貨櫃屋）是我做的沒錯。」「我只承租該小
段三五五地號，三五六地號我沒有承租。」於偵查中供稱：「（貨櫃屋坐落何地號）
湖山段一小段三五六地號土地上」、「（三五六地號）沒有（承租）」等語。上訴人
既已供明其所承租者僅該三五五地號土地，而將貨櫃屋設於非其承租之三五六地號土
地上，則原審憑上開供述及相關之證據認定上訴人有本件之犯行，難謂有所謂認定事
實不憑證據之情形。其餘上訴意旨，對於原判決依據前開證據，所為事實之認定，證
據之取捨，究竟違反如何之證據法則，未依據卷內資料具體表明，徒憑己意，對原審
取捨證據與證據證明力自由判斷審判職權之合法行使，以及原判決已有說明之事項，
漫指其為違法，再為單純事實上之爭執，要非適法之第三審上訴理由。本件上訴為違
背法律上之程式，應予駁回。
據上論結，應依刑事訴訟法第三百九十五條前段，判決如主文。
中      華      民      國    八十七    年      二      月     十九     日
                              最高法院刑事第七庭
                                  審判長法官  董  明  霈
                                        法官  丁  錦  清
                                        法官  賴  忠  星
                                        法官  林  茂  雄
                                        法官  王  居  財
      右正本證明與原本無異
                                              書  記  官
中      華      民      國    八十七    年      二      月    二十七    日
